【裁判字號】    97,重再國,2
【裁判日期】    970512
【裁判案由】    國家賠償
【裁判全文】
臺灣高等法院民事裁定                 97年度重再國字第2號
再審原告  甲○○
再審被告  國家安全局
法    定
代 理 人  乙○○
上列當事人間國家賠償事件，再審原告對於中華民國九十三年八
月二十五日本院九十三年度重上國字第六號第二審確定判決，提
起再審之訴，本院裁定如下：
    主  文
再審之訴駁回。
再審訴訟費用由再審原告負擔。
    理  由
一、本件再審原告主張：伊於民國（下同）九十七年四月二十四
    日收受本院九十七年度重再國字第一號駁回伊再審之訴後，
    始發現伊於九十五年三月二十二日向台南縣警察局傷害及妨
    害自由之刑事案件報案三聯單、及九十六年十二月五日向台
    南縣警察局新營分局民治派出所之刑事傷害報案三聯單，足
    以證明本院九十三年度重上國字第六號確定判決（下稱原確
    定判決）有民事訴訟法第四百九十六條第一項第十款、第十
    三款所規定之再審事由，爰提起本件再審之訴，求為廢棄原
    確定判決，改判再審被告應給付伊新台幣七千六百萬元云云
    。
二、惟按再審之訴，應於三十日之不變期間內提起。其期間自判
    決確定時起算，判決於送達前確定者，自送達時起算；其再
    審之理由發生或知悉在後者，均自知悉時起算，民事訴訟法
    第五百條第一項、第二項前段定有明文。查再審原告不服本
    院原確定判決提起第三審上訴，經最高法院於九十四年二月
    十七日以九十四年度台上字第二六四號民事裁定駁回其上訴
    ，該裁定係於九十四年三月八日送達再審原告之訴訟代理人
    林國明律師，業經本院九十七年度重再國字第一號國家賠償
    事件查明無訛，並有再審原告提出之上開判決及民事裁定可
    稽（見本審卷十二頁至十六頁），乃再審原告遲至九十七年
    五月五日始提起本件再審之訴，顯已逾三十日之再審不變期
    間。雖再審原告提出伊於九十五年三月二十二日向台南縣警
    察局傷害及妨害自由之刑事案件報案三聯單、及九十六年十
    二月五日向台南縣警察局新營分局民治派出所之刑事傷害報
    案三聯單（見本審卷七頁至八頁），資為證明伊知悉原確定
    判決有民事訴訟法第四百九十六條第一項第十款、第十三款
    所規定之再審事由云云，惟查上開刑事報案三聯單既均係在
    再審原告持有中，顯見再審原告於原確定判決確定後之九十
    五年三月二十二日，或九十六年十二月五日即已知悉有上開
    再審事由，竟遲至九十七年五月五日始提起本件再審之訴，
    顯已逾三十日之再審不變期間。況其主張原確定判決有民事
    訴訟法第四百九十六條第一項第十款所規定之再審事由，亦
    未舉出本事件有何證人、鑑定人、通譯、當事人或法定代理
    人被宣告有罪之判決或處罰鍰之裁定已確定，或其刑事訴訟
    程序不能開始或續行非因證據不足之情形，揆之首開說明，
    再審原告提起本件再審之訴顯為不合法，應予駁回。
三、爰依民事訴訟法第502條第1項，第95條，第78條，裁定如主
    文。
中    華    民    國    97    年    5     月    12    日
                  民事第六庭
                        審判長法  官  林鄉誠
                              法  官  許紋華
                              法  官  楊豐卿
正本係照原本作成。
如不服本裁定，應於收受送達後10日內向本院提出抗告狀，並應
繳納抗告費新台幣１千元。
中    華    民    國    97    年    5     月    12    日
                              書記官  殷丹妮


司法院資訊處製作；財團法人民間司法改革基金會備份。
